# 陈版主无偿划转权益法核算的长投时，累计形成的其他综合收益、其他资本公积如何处理

提问人：wx_62c534ea0b1e 时间：2023-09-01 10:39:
请教陈版主和各审计大咖：关于无偿划转权益法核算的长投股权时，累计形成的其他综合收益和其他资本公积如何进行账务处理？
举例说明：
受同一控制母公司100%控制的两个子公司A和B，依据母公司的批复，A（划出方）将其持有的权益法核算的长期股权投资项目、按划转基准日的账面价值无偿划转至B（划入方），批复明确了作为收回A公司的资本金同时增加B公司的资本金。划转日，A公司长投账面价值为：长投-成本 100 万；长投-损益调整 20 万；长投-其他综合收益3 万（假设全部可以结转至损益）；长投-其他权益变动 2 万。两家公司的账务处理如下：
A 公司（划出方）：
借：实收资本 125 万
贷：长期股权投资-成本 100 万
长期股权投资-损益调整 20 万
长期股权投资-其他综合收益 3 万
长期股权投资-其他权益变动 2 万
同时，同时，
借：其他综合收益 - 可结转至损益部分 3 万万资本公积 - 其他资本公积 2 万万
贷：投资收益 5 万万
（请问：该部分处理是否恰当？）
B公司（划入方）：
借：长期股权投资-成本 100 万
长期股权投资-损益调整 20 万
长期股权投资-其他综合收益 3 万
长期股权投资-其他权益变动 2 万
贷：实收资本 125 万

回答人：chenyiwei
在无偿划转权益法核算的长投股权时，划出方对此前累计形成的其他综合收益和其他资本公积，应从其他综合收益、资本公积（其他资本公积）中转出，转入资本公积（资本溢价或股本溢价），即根据权益性交易原则不能产生损益。
划入方无需对此作特殊处理，按照划入的长期股权投资的账面价值或评估值入账，对应贷记资本公积（资本溢价或股本溢价）即可。